# 财政拨款建成的大数据平台无偿给其他政府部门使用，该大数据平台如何入账

提问人：ningyanting123 时间：2023-10-19 13:41:58
建设平台公司应政府要求开发政府系统监管平台，由财政以资本金投入的方式拨付项目资金，系统平台建成后，交由相关使用单位，系统的所有权归建设单位，但交付使用后不再产生后期经济利益的流入。问题：系统是否满足无形资产的确认条件？如不满足无形资产的条件，应如何入账。

回答人：chenyiwei
虽然所有权归建设单位，但因为“交付使用后不再产生后期经济利益的流入”，故不满足在建设单位确认资产的条件。
由于该系统系根据政府要求开发建设，且款项均已由财政拨付，故该交易的实质是提供受托代建的服务。如果本企业是主要责任人的，则可能确认收入、成本是合理的。